【裁判字號】    90,訴,184
【裁判日期】    900626
【裁判案由】    毒品危害防制條例
【裁判全文】
臺灣宜蘭地方法院刑事判決                            九十年度訴字第一八四號
    公  訴  人  臺灣宜蘭地方法院檢察署檢察官
    被      告  甲○○
右列被告因違反毒品危害防制條例案件，經檢察官提起公訴（九十年度毒偵字第六三
六、六九六號、九十年度毒偵緝字第一二六、一二七號），本院判決如左：
    主  文
甲○○連續施用第一級毒品，累犯，處有期徒刑捌月，扣案之注射針筒壹支沒收銷燬
之。又連續施用第二級毒品，累犯，處有期徒刑陸月。應執行有期徒刑壹年，扣案之
注射針筒壹支沒收銷燬之。
    事  實
一、甲○○曾於民國八十五年間因違反麻醉藥品管理條例案件，經本院判處有期徒刑
    四月，甫於八十五年十月二十八日易科罰金執行完畢。又因施用第二級毒品案件
    ，經本院以八十九年度毒聲字第二三二號裁定送觀察、勒戒後，認無繼續施用毒
    品之傾向，業經臺灣宜蘭地方法院檢察署檢察官於八十九年五月十九日，以八十
    九年度毒偵字第二九五號為不起訴處分確定。詎其仍不知悔改，於五年內基於概
    括之犯意，自八十九年十二月底某日起至同年四月一日下午某時止，在宜蘭縣蘇
    澳鎮○○路一四六號住處，連續施用第一級毒品海洛因多次，並另行基於概括之
    犯意，於上述同一時間內，在同一住處，連續施用第二級毒品甲基安非他命多次
    ，為警先後採尿送驗查獲，並扣得其所有專供其施用第一級毒品之器具注射針筒
    一支。經依本院以九十年度毒聲字第二三八號裁定送臺灣宜蘭看守所附設觀察、
    勒戒處所觀察、勒戒後，認有繼續施用毒品之傾向。
二、案經宜蘭縣警察局羅東、蘇澳分局報告臺灣宜蘭地方法院檢察署檢察官偵查起訴
    。
    理  由
一、右揭犯罪事實，業據被告甲○○於本院審理時坦承不諱，其先後於九十年一月十
    日、二月二十日、三月十六日及四月二日為警採尿送驗，檢驗結果嗎啡及甲基安
    非他命均呈陽性反應，此有宜蘭縣衛生局（九０）宜衛六字第八四四號、（九０
    ）衛檢字第三一四０號、第四七三一號、第五六二三號尿液檢驗單及台灣檢驗科
    技股份有限公司之濫用藥物尿液檢驗報告在卷可稽，並有被告尿液編號對照表四
    紙在卷可參，負有扣案專供被告施用第一級毒品之器具注射針筒一支（九十年度
    保管字第三八四號）可資證明。又被告前因施用第二級毒品案件，經本院以八十
    九年度毒聲字第二三二號裁定送觀察、勒戒後，認無繼續施用毒品之傾向，業經
    臺灣宜蘭地方法院檢察署檢察官於八十九年五月十九日，以八十九年度毒偵字第
    二九五號為不起訴處分確定，其於五年內再犯本件毒品危害防制條例第十條第一
    、二項之罪，經本院以九十年度毒聲字第二三八號裁定送觀察、勒戒後，認有繼
    續施用毒品之傾向，此有台灣高等法院檢察署刑案紀錄簡覆表及台灣宜蘭看守所
    附設觀察勒戒所之（九０）宜所附勒德總字第二０四號函所附之有無繼續施用毒
    品傾向證明書各乙份附卷可參，被告罪證明確，應予依法論科。
二、核被告所為係犯毒品危害防制條例第十條第一項、第二項及同法第十一條第三項
    之罪。被告持有第一、二級毒品之低度行為，分別為施用第一、二級毒品之高度
    行為所吸收，均不另論罪。被告多次施用毒品海洛因及甲基安非他命之行為，均
    係時間緊接，方法相同，觸犯構成要件相同之罪名，顯係基於概括犯意為之，均
    應依連續犯規定各論以一罪並均加重其刑。其持有專供施用第一級毒品器具之罪
    ，與施用第一級毒品之罪，有方法、結果之牽連犯關係，應從一重論以施用第一
    級毒品罪。公訴意旨雖未敘及持有專供施用毒品器具之犯行，惟犯罪事實一部起
    訴者，其效力及於全部，此部分犯行與前述論罪科刑部分有牽連犯之裁判上一罪
    關係，已見前述，本院自應併予審理，附此敘明。其施用第一、二級毒品罪之間
    ，犯意個別，行為互殊，應予分論併罰。查被告曾於八十五年間因違反麻醉藥品
    管理條例案件，經本院判處有期徒刑四月，甫於八十五年十月二十八日易科罰金
    執行完畢，此有台灣高等法院檢察署刑案紀錄簡覆表可資參照，其於五年內再犯
    本件有期徒刑以上之罪，為累犯，應依刑法第四十七條規定，均遞加重其刑。爰
    審酌被告於不起訴處分後不及半年旋即再犯施用毒品之犯行，顯見其毒癮已深，
    難以戒除，應予一定期間之徒刑，以隔除與毒品接觸之機會，俾利戒除毒癮，及
    施用毒品係殘害身心之行為、坦承犯行及犯罪後態度等一切情狀，各量處如主文
    所示之刑，並定其應執行之刑。扣案之注射針筒一支，為專供被告施用第一級毒
    品之器具，業據被告供承在卷，其尿液經四次檢驗，嗎啡均呈陽性反應，已見前
    述，不問屬於犯人與否，爰依毒品危害防制條例第十八條第一項前段併予宣告沒
    收銷燬之。
據上論斷，應依刑事訴訟法第二百九十九條第一項前段，毒品危害防制條例第十條第
一項、第二項、第十一條第三項、第十八條第一項前段，刑法第十一條前段、第五十
六條、第五十五條、第四十七條、第五十一條第五款，判決如主文。
本案經檢察官林慧到庭執行職務。
中      華      民      國      九十      年      六    月    二十六    日
                                  臺灣宜蘭地方法院刑事第二庭
                                          法  官  林  俊  廷
右正本證明與原本無異。
如不服本判決，應於判決送達後十日內，向本院提出上訴狀。（應附繕本）
                                          書記官  陳  憲  文
中      華      民      國      九十      年      六    月    二十七    日
附錄法條
毒品危害防制條例第十條第一項、第二項
施用第一級毒品者，處六月以上五年以下有期徒刑。
施用第二級毒品者，處三年以下有期徒刑。
毒品危害防制條例第十一條第三項
持有專供製造或施用毒品之器具者，處一年以下有期徒刑、拘役或新臺幣一萬元以下
罰金。


司法院資訊處製作；財團法人民間司法改革基金會備份。
